【裁判字號】    97,訴,1676
【裁判日期】    971128
【裁判案由】    毒品危害防制條例
【裁判全文】
臺灣基隆地方法院宣示判決筆錄          97年度訴字第1676號
公  訴 人   臺灣基隆地方法院檢察署檢察官
被     告   丙○○
指定辯護人  本院公設辯護人乙○○
上列被告因毒品危害防制條例案件，於中華民國97年11月28日上
午10時30分許，
在本院第三法庭宣示判決，出席人員如下：
    法      官  陳伯厚
    書  記  官  黃士元
    通      譯  黃秀娟
法官起立朗讀判決主文、犯罪事實要旨、處罰條文、附記事項，
及告以上訴限制、期間並提出上訴狀之法院，且諭知記載其內容
：
一、主  文：
    丙○○施用第一級毒品，累犯，處有期徒刑拾月；又施用第
    二級毒品，累犯，處有期徒刑伍月，扣案之塑膠套壹只沒收
    。應執行有期徒刑壹年貳月，扣案之塑膠套壹只沒收。
二、犯罪事實要旨：
    如附件起訴書所載，並補充下列事項：
    被告係於97年9 月3 日上午，於其住家，以海洛因摻入香菸
    內點燃吸食之方式施用海洛因。
三、處罰條文：
    毒品危害防制條例第10條第1 項、第2 項、刑法第11條、第
    47條第1項、第51條第5款、第38條第1項第2款、第3款。
四、附記事項：
    無。
五、協商判決除有刑事訴訟法第454條之4第1項第1款於本訊問程
    序終結前，被告撤銷協商合意或檢察官撤回協商聲請者；第
    2款被告協商之意思非出於自由意志者；第4款被告所犯之罪
    非第455條之2第1項所定得以協商判決者；第6款被告有其他
    較重之裁判上一罪之犯罪事實者；第七款法院認應諭知免刑
    或免訴、不受理者情形之一，及違反同條第2項「法院應於
    協商合意範圍內為判決；法院為協商判決所科之刑，以宣告
    緩刑或2年以下有期徒刑、拘役或罰金為限」之規定者外，
    不得上訴。
六、如不服本件判決，得自收受判決送達之日起10日內，向本院
    提出上訴書狀，上訴於第二審法院。
中    華    民    國    97    年    11    月    28    日
                  臺灣基隆地方法院刑事第二庭
                      書  記  官  黃士元
                      法      官  陳伯厚
以上正本證明與原本無異。
本判決除有刑事訴訟法第455條之4第1項第1款、第2款、第4款、
第6款、第7款所定情形之一，或違反同條第2項規定者外，不得
上訴。
如有前揭除外情形，對於本件判決如有不服，應於收受本判決後
10日內向本院提出上訴書狀，其未敘述上訴理由者，並得於提起
上訴後10日內向本院補提理由書狀（均須按他造當事人之人數附
繕本）「切勿逕送上級法院」。
中    華    民    國    97    年    11    月    28    日
                      書  記  官  黃士元
附件：
臺灣基隆地方法院檢察署檢察官起訴書
                                    97年度毒偵字第2684號
    被      告  丙○○  男  37歲（民國○○年○月○○日生）
                        住基隆市○○路168巷9之3號
                        身分證統一編號：Ｚ000000000號
上列被告因違反毒品危害防制條例案件，業經偵查終結，認應提
起公訴，茲敘述犯罪事實及證據並所犯法條如下：
        犯罪事實
一、丙○○前因施用毒品案件，經2次送觀察、勒戒後，均認無
    繼續施用毒品之傾向，分別於民國92年1月9日及93年5月27
    日執行完畢釋放，並由本署檢察官分別以92年度毒偵緝字第
    1號及93年度毒偵緝字第42號為不起訴處分確定。復因施用
    第一、二級毒品案件，經臺灣高等法院以95年度上訴字第11
    85號判決判處應執行有期徒刑1年2月確定；再因施用第一、
    二級毒品案件，經臺灣基隆地方法院以95年度訴字第911號
    判決判處應執行有期徒刑1年3月確定，甫於97年2月2日執行
    完畢。詎其猶不知悔改，復於97年9月1日中午12時許在基隆
    市○○路168巷9之3號住處，以吸食器燒烤方式，施用第二
    級毒品安非他命1次；又另行起意，於97年9月4日凌晨0時38
    分許為警採集尿液前24小時內之某日時，在不詳處所，以不
    詳方式施用第一級毒品海洛因1次。嗣於同年9月3日晚上11
    時30分許，在基隆市○○路、華三街口因形跡可疑為警盤查
    時，扣得施用安非他命所用之橡膠套1只，經其同意採集尿
    液送驗，結果呈甲基安非他命及嗎啡陽性反應，始悉上情。
二、案經基隆市警察局第一分局報告偵辦。
        證據並所犯法條
一、訊據被告丙○○僅坦承有於97年9月1日施用安非他命之犯行
    ，餘則否認之，惟查，被告於97年9月3日為警查獲後，經採
    尿送驗結果，呈現甲基安非他命及嗎啡陽性反應，有臺灣尖
    端先進生技醫藥股份有限公司濫用藥物檢驗報告在卷可稽，
    是被告施用毒品之犯嫌甚明，其所辯顯係避重就輕、卸責之
    詞，不足採信，其犯嫌堪以認定。
二、核被告丙○○所為，係犯毒品危害防制條例第10條第1項之
    施用第一級毒品及第2項之施用第二級毒品等罪嫌。其所犯
    上開2罪間，行為互殊，犯意各別，請分論併罰。查被告有
    如犯罪事實欄所載之犯罪科刑執行情形，有本署刑案資料查
    註紀錄表附卷可參，其於刑之執行完畢後，5年內再犯本件
    有期徒刑以上之罪，為累犯，請依刑法第47條第1項之規定
    加重其刑。扣案之橡膠套1只，請依刑法第38條第1項第2款
    、第3項規定宣告沒收。
三、依毒品危害防制條例第23條第2項、刑事訴訟法第251條第1
    項提起公訴。
    此  致
臺灣基隆地方法院
中    華    民    國    97    年    10    月    31    日
                              檢察官  甲  ○  ○
本件正本證明與原本無異
中    華    民    國    97    年    11    月    4     日
                              書記官  林  敬  展
附錄所犯法條：
毒品危害防制條例第10條第1項、第2項
    施用第一級毒品者，處 6 月以上 5 年以下有期徒刑。
    施用第二級毒品者，處 3 年以下有期徒刑。


司法院資訊處製作；財團法人民間司法改革基金會備份。
